# 关于金融负债和权益工具中对于清算的表述

提问人：御风逆行 时间：2020-04-05 08:05:33
1.对于附有或有结算条款的金融工具，发行方将其分类为权益工具的其中一个满足条件是“只有发行方清算时，才需以现金，其他金融资产或以其他导致该工具成为金融负债的方式进行结算”
2.发行方将仅在清算时才有义务向另一方按比例交付其净资产的金融工具划分为权益工具的条件之一是在次于其他所有类别的工具类别中，发行方对该类别中所有工具都应当在清算时承担按比例份额交付其净资产的同等合同义务。产生上述合同义务的清算确定将会发生并且不受发行方的控制，或者发生与否取决于该工具的持有方。
3.永续债合同中初始期限仅约定为发行方清算日时，通常表明发行方没有交付现金或其他金融资产的合同义务。但清算确定将会发生且不受发行方的控制，或者发生与否取决于该工具的持有方。
问题：请教大家，上述三种关于清算的表述，如下理解是否恰当， 1 中的清算事件是一个或有事项，可能发生可能不发生，若清算是确定会发生则不能划分为权益工具； 2 中的清算时间要求是个确定会发生的事件，才能连同其他条件将仅在清算时才有义务向另一方按比例交付其净资产的金融工具划分为权益工具；而 3 则是清算若是或有事项则该永续债可划分为权益工具，所为清算确定发生的事项的则应划分为金融负债？
不知上述理解是否正确，上述三个条件区别是在于清算发生的概率问题，小弟刚学习这部分内容，部分表述可能不严谨，请大家指导，谢谢

回答人：chenyiwei
这里三处“清算”的含义基本一致，无实质差异。
但是，不同性质的主体，其清算发生的可能性和影响是不一致的。对于有限寿命主体（如一开始就约定了存续年限的合伙企业或者信托等，到了约定年限必须清算），清算是必然会发生的事项，因此此类主体发行的工具对发行方而言都是符合金融负债定义的，只是为了避免出现该发行主体只有资产、负债而没有权益的情况，才人为地将其中属于最劣后类别的工具在发行方自身报表中人为指定为权益工具。
对于除了有限寿命主体以外的多数其他主体，清算何时发生是不确定的，且在持续经营假设下，一般认为清算是在可预见的未来不会发生的，所以对此类主体而言，仅在清算时有义务支付款项的工具仍可以认定为权益工具。